臺灣高等法院刑事判決
110年度侵上訴字第160號
上  訴  人  
即  被  告  呂御嘉





輔  佐  人  李逸鴻

選任辯護人  馮彥錡律師
上列上訴人即被告因妨害性自主等案件，不服臺灣臺北地方法院
109年度侵訴字第21號，中華民國110年5月14日第一審判決（起
訴案號：臺灣臺北地方檢察署109年度偵字第3885號），提起上
訴，本院判決如下：
    主  文
上訴駁回。 
甲○○緩刑參年，緩刑期間付保護管束，並應於保護管束期間前往
檢察官指定之醫療機構完成精神治療或心理輔導之處遇措施。
    事實及理由
一、經本院審理結果，認第一審以上訴人即被告甲○○分別犯刑法
    第224條之強制猥褻罪及同法第277條第1項之傷害罪，又依
    被告之病歷資料、鑑定報告所呈現之長期就診情事，被告當
    庭所為陳述及表現，認定被告於本案行為時，因長期持續之
    心智缺陷及精神障礙，致其辨識行為違法之能力及依辨識而
    行為之能力顯著降低，而依刑法第19條第2項規定減輕其刑
    後，各量處有期徒刑6月、4月，定其應執行刑為有期徒刑8
    月，並均諭知易科罰金折算之標準為新臺幣1000元折算1日
    。核其認事用法均無不當，量刑亦屬妥適，應予維持，並引
    用第一審判決書記載之事實、證據及理由（如附件）。
二、被告上訴意旨略以：
  ㈠被告涉犯刑法第224條強制猥褻罪及同法第277條第1項普通傷
    害罪，其告訴人A女所受之傷害為被告施以強暴手段所造成
    之當然結果，傷害部分應為強制猥褻罪所吸收，原判決認應
    予分論併罰，容有違誤。
  ㈡原審判決固有依刑法第19條第2項規定減輕其刑，惟原審判決仍分別處被告涉犯刑法第224條強制猥褻罪、刑法第277條第1項普通傷害罪有期徒刑6月、4月，實屬量刑過重，應予撤銷從輕處妥適之刑。
三、本院查：
　㈠原審依憑被告於警、偵訊及原審審理時之自白（見臺灣臺北
    地方檢察署109年度偵字第3885號卷【下稱偵卷】一第22至2
    3、75至76頁，原審卷一第194至198、328頁）、證人即告訴
    人A女於警詢、偵查時之指述（見偵卷一第26至28、95至96
    頁）、臺北市政府警察局中正第一分局現場勘查相片、國立
    臺灣大學醫學院附設醫院診斷證明書在卷可稽（見偵卷一第
    45至46頁、偵卷二第5頁)等證據，認定被告本件強制猥褻及
    傷害犯行，已詳敘所憑之證據與認定之理由，並無任何憑空
    推論之情事，亦與經驗法則、論理法則無違。
  ㈡關於上訴意旨所指被告之傷害行為屬施以強制猥褻強暴手段
    過程中之當然結果，應為強制猥褻罪所吸收一節。然按被害
    人於遭受強制性交之過程中另受有傷害之結果，應視行為人
    實施傷害過程與強制性交過程之關係異其論斷（最高法院85
    年度台上字第5090號判決意旨參照）。本件依被告於警詢中
    之供述：伊係從A女後側以雙手環抱之方式，碰觸A女胸部，
    因A女突然咬伊右手，並要往廁所門口逃離，伊才徒手抓A女
    頭部往牆壁撞等語（見偵卷一第22頁），足見被告係在強制
    猥褻得逞後，因A女抗拒欲逃離案發地點，被告始另行起意
    下手傷害，該等傷害並非因被告著手實施強制猥褻之強暴手
    段所引起，原審認定上開2罪犯意各別，行為互殊，應予分
    論併罰，即無違誤。上訴意旨此部分之主張，洵不足採。
　㈢再按刑事審判旨在實現刑罰權之分配的正義，故法院對有罪
    被告之科刑，應符合罪刑相當之原則，使輕重得宜，罰當其
    罪，以契合社會之法律感情，此所以刑法第57條明定科刑時
    應審酌一切情狀，尤應注意該條所列10款事項以為科刑輕重
    之標準，俾使法院就個案之量刑，能斟酌至當。至於量刑輕
    重，係屬事實審法院得依職權自由裁量之事項，苟其量刑已
    以行為人之責任為基礎，並斟酌刑法第57條各款所列情狀，
    而未逾越法定刑度或有濫用權限情事，即不得任意指為違法
    （最高法院75年度台上字第7033號判例、103年度台上字第3
    6號判決意旨參照）。準此，法官在有罪判決時如何量處罪
    刑，甚或是否宣告緩刑，係實體法賦予審理法官就個案裁量
    之刑罰權事項。原審既於判決理由欄內（見原判決理由欄參
    、五）詳予說明其量刑基礎，顯已斟酌刑法第57條各款事由
    ，並基於刑罰目的性之考量、刑事政策之取向以及行為人刑
    罰感應力之衡量等因素而為刑之量定，且以行為人責任為基
    礎，未逾越法定刑度，亦無違背公平正義之精神，客觀上不
    生量刑明顯失出失入之裁量權濫用情形，核屬法院量刑職權
    之適法行使，難認有何不當而構成應撤銷之事由可言，故上
    訴意旨稱原審量刑過重等語，亦非可採。
　㈣綜上，被告上揭上訴理由，均非可採，應予駁回。
四、末按行為經法院評價為不法之犯罪行為，且為刑罰科處之宣
    告後，究應否加以執行，乃刑罰如何實現之問題。依現代刑
    法之觀念，在刑罰制裁之實現上，宜採取多元而有彈性之因
    應方式，除經斟酌再三，認確無教化之可能，應予隔離之外
    ，對於有教化、改善可能者，其刑罰執行與否，則應視刑罰
    對於行為人之作用而定。倘認有以監禁或治療謀求改善之必
    要，固須依其應受威嚇與矯治之程度，而分別施以不同之改
    善措施（入監服刑或在矯治機關接受治療）；反之，如認行
    為人對於社會規範之認知並無重大偏離，行為控制能力亦無
    異常，僅因偶發、初犯或過失犯罪，刑罰對其效用不大，祇
    須為刑罰宣示之警示作用，即為已足，此時即非不得緩其刑
    之執行，並藉違反緩刑規定將入監執行之心理強制作用，謀
    求行為人自發性之改善更新。而行為人是否有改善之可能性
    或執行之必要性，固係由法院為綜合之審酌考量，並就審酌
    考量所得而為預測性之判斷，但當有客觀情狀顯示預測有誤
    時，亦非全無補救之道，法院仍得在一定之條件下，撤銷緩
    刑（參刑法第75條、75條之1），使行為人執行其應執行之
    刑，以符正義。由是觀之，法院是否宣告緩刑，有其自由裁
    量之職權，而基於尊重法院裁量之專屬性，對其裁量宜採取
    較低之審查密度，祇須行為人符合刑法第74條第1項所定之
    條件，法院即得宣告緩刑（最高法院102年度台上字第4161
    號判決意旨參照）。查被告前未曾受有期徒刑以上刑之宣告
    ，有本院被告前案紀錄表可憑，再審酌其目前已安置於精神
    復健機構樂福康復之家，已有規則之精神科門診治療及諮商
    ，機構並加強周圍硬體圍籬及出入管理機制等情，有樂福康
    復之家民國110年4月8日樂綜字第1100408001號函在卷可稽
    （見原審卷一第309頁），應可期待繼續接受相關之治療控
    制病情後，被告得自我約束行止。況被告所處之刑為短期自
    由刑，倘逕令入監執行，執行完畢出監後，未必有利被告復
    歸於社會。況被告除坦承犯行外，於上訴本院後已與告訴人
    達成和解並分期履行中，告訴人亦表明願宥恕被告，同意給
    予緩刑之機會，有本院110年度刑上移調字第86號調解筆錄
    、匯款紀錄可稽（見本院卷第123至130、181至183頁），可
    見被告就所為深切悔悟，果若再犯而有刑法所定撤銷緩刑之
    事由，其緩刑宣告亦得予撤銷，則反而得藉此一心理強制作
    用，謀求被告自發性之改善自新，而達刑罰之功能。是綜合
    審酌社會防衛、被告更生、應報等刑罰目的，本院認相較於
    入監執行，對被告為附條件之緩刑宣告反較有助於引導其改
    過、拘束其行止，達成受有罪判決之人在社會中重新社會化
    之人格重建功能，爰依刑法第74條第1項第1款規定，宣告緩
    刑3年，並依刑法第93條第1項第1款之規定，於緩刑期間付
    保護管束。另思覺失調症倘未獲妥適治療，則病情活躍時，
    患者辨識行為違法之能力、依辨識而行為之能力皆將蒙受負
    面影響，為防免被告所患思覺失調症惡化，參酌原審判決所
    援引臺北市立聯合醫院精神鑑定報告書之意見，認被告之情
    形，雖尚未有施以監護處分之必要（見該報告書六、結論（
    二），原審卷一第283至284頁），惟為促使被告持續接受精
    神、心理治療，爰依刑法第74條第2項第6款規定，指定被告
    應於緩刑期間內，前往檢察官指定之醫療機構完成精神治療
    或心理輔導之處遇措施，併依刑法第93條第1項第2款規定，
    諭知應於緩刑期間付保護管束，使被告能依指示完成上開處
    遇措施。被告於緩刑期內如有違反所附上開條件，情節重大
    者，得撤銷緩刑之宣告，併此敘明。
五、據上論斷，應依刑事訴訟法第373條、第368條，刑法第74條
    第1項第1款、第2項第6款、第93條第1項第1、2款，判決如
    主文。
本案經檢察官朱玓提起公訴，被告提起上訴後，檢察官楊四猛到
庭執行職務。
中　　華　　民　　國　　110 　年　　11　　月　　30　　日
                  刑事第二十一庭審判長法　官　林怡秀
                              　　    法　官　蔡羽玄
                              　      法　官　胡宜如
以上正本證明與原本無異。
如不服本判決，應於收受送達後20日內向本院提出上訴書狀，其
未敘述上訴之理由者並得於提起上訴後20日內向本院補提理由書
（均須按他造當事人之人數附繕本）「切勿逕送上級法院」。
                                      書記官　黃芝凌
中　　華　　民　　國　　110 　年　　11　　月　　30　　日
附錄：本案論罪科刑法條全文
中華民國刑法第224條
對於男女以強暴、脅迫、恐嚇、催眠術或其他違反其意願之方法
，而為猥褻之行為者，處6月以上5年以下有期徒刑。
中華民國刑法第277條
傷害人之身體或健康者，處5年以下有期徒刑、拘役或50萬元以
下罰金。
犯前項之罪，因而致人於死者，處無期徒刑或7年以上有期徒刑
；致重傷者，處3年以上10年以下有期徒刑。

【附件】　　　
臺灣臺北地方法院刑事判決
109年度侵訴字第21號
公　訴　人　臺灣臺北地方檢察署檢察官
被　　　告　甲○○　男　(民國00年00月0日生)
　　　　　　　　　　身分證統一編號：Z000000000號
　　　　　　　　　　住○○市○○區○○路0段00○0號12樓之
　　　　　　　　　　2
　　　　　　　　　　居苗栗縣○○市○○路000號（樂福康復
　　　　　　　　　　之家）
選任辯護人　馮彥錡律師
上列被告因妨害性自主罪案件，經檢察官提起公訴（109年度偵
字第3885號），本院判決如下：
    主  文
甲○○犯強制猥褻罪，處有期徒刑陸月，如易科罰金，以新臺幣壹
仟元折算壹日；又犯傷害罪，處有期徒刑肆月，如易科罰金，以
新臺幣壹仟元折算壹日，應執行有期徒刑捌月，如易科罰金，以
新臺幣壹仟元折算壹日。
    事  實
一、甲○○因中度智能障礙及思覺失調症，致辨識其行為違法之能
    力，及其依其辨識而為行為之能力顯著降低。於民國109年1
    月24日13時40分許，躲藏在臺北市○○區○○○路0段00號地下1
    樓K區地下街K7女廁內，見代號AW000-A109033號（真實姓名
    年籍詳卷，下稱A女）如廁後洗手時，竟基於強制猥褻之犯
    意，從A女後側以雙手環抱之方式，碰觸A女胸部而強制猥褻
    得逞，經A女抗拒後，甲○○即基於傷害之犯意，將A女摔至地
    面，再徒手抓其頭部往牆壁撞2至3次，造成A女受有頭部鈍
    挫傷併皮下腫脹等傷害。嗣甲○○自行往廁所內走去，A女即
    往廁所外求救，適有路人經過，聽聞求救聲而前來喝斥甲○○
    ，且A女同事亦聽見A女求救而通知地下街保全前來協助，並
    報警處理，嗣警員到達現場後，始悉上情。
二、案經A女訴由臺北市政府警察局中正第一分局報告臺灣臺北
    地方檢察署檢察官偵查起訴。 
    理  由
壹、程序部分
一、依性侵害犯罪防治法第12條第2項之規定，司法機關所製作
    必須公示之文書，不得揭露被害人之姓名、出生年月日、住
    居所及其他足資識別被害人身分之資訊。故本件判決書犯罪
    事實欄及理由欄內，關於證人即告訴人A女姓名、年籍資料
    等事項，僅記載代號，不予揭露，合先敘明。
二、按被告以外之人於審判外之陳述，雖不符刑事訴訟法第159
    條之1至159條之4之規定，而經當事人於審判程序同意作為
    證據，法院審酌該言詞陳述或書面陳述作成時之情況，認為
    適當者，亦得為證據。又當事人、代理人或辯護人於法院調
    查證據時，知有第159條第1項不得為證據之情形，而未於言
    詞辯論終結前聲明異議者，視為有前項之同意，刑事訴訟法
    第159條之5定有明文。本案當事人就下述本院援引之審判外
    供述證據，於言詞辯論終結前均未異議，而經本院審酌各該
    證據方法作成時，並無不法取供之情狀，均適宜為本案之證
    據，而有證據能力。至本案所引非供述證據部分，並無證據
    證明係公務員違背法定程序所取得，且與本件待證事實具有
    自然之關聯性，依刑事訴訟法第158條之4反面解釋，亦具證
    據能力。　
貳、事實認定
　　上開事實，業據被告於警詢、偵查及本院審理時均坦承不諱
    （見臺灣臺北地方檢察署109年度偵字第3885號卷，下稱偵
    卷，卷一第22至23頁、第75至76頁，本院卷一第194至198頁
    、第328頁），核與證人A女於警詢、偵查時之指述相符（見
    偵卷一第26至28頁、第95至96頁），並有臺北市政府警察局
    中正第一分局現場勘查相片、國立臺灣大學醫學院附設醫院
    診斷證明書在卷可稽（見偵卷一第45至46頁、偵卷二第5頁)
    ，足認被告上開任意性之自白，核與事實相符，堪予採憑。
    本件事證明確，被告上開犯行，洵堪認定，應依法論科。　
    　
參、論罪科刑
一、按猥褻行為，係指性交以外，足以興奮或滿足性慾之其他一
    切色慾行為（最高法院45年台上字第563號、63年台上字第2
    235號判例意旨參照）。被告如事實欄所載環抱告訴人以撫
    摸胸部之行為，已足以達到興奮或滿足性慾之程度無疑。又
    所謂之「強暴」，係以不法暴力或腕力壓制被害人或排除其
    抵抗之謂。被告係以男女體力之差距，強行實施不法腕力而
    遂其上開行徑，是核被告所為，係犯刑法第224條強制猥褻
    罪、第277條第1項傷害罪。綜上，被告所犯上開二罪間，犯
    意各別，行為互殊、侵害法益不同，應予分論併罰。
二、再按行為時因精神障礙或其他心智缺陷，致其辨識行為違法
    或依其辨識而行為之能力，顯著減低者，得減輕其刑，刑法
    第19條第2項定有明文。經本院囑託臺北市立聯合醫院鑑定
    （下稱聯合醫院）鑑定被告於上開行為時之有無刑法第19條
    之情形。該院依照被告個人生活史、疾病史，身體檢查、精
    神狀態檢查、心理衡鑑等項目評估，綜合前開資料，其鑑定
    結論略以：被告自幼診斷「中度智能障礙」，而後學業智力
    表現及標準化測驗所得、社會適應功能，如溝通、社會參與
    、獨立生活及多重生活環境表現，均符合美國精神醫學會所
    定精神疾病診斷手冊第五版（DSM-5)定義，「智能障礙」或
     「智能不足」之臨床診斷（被告之標準化測驗與社會適應
    ，數次落於輕度智能障礙下緣及中度智能障礙上緣） 。被
    告於8歲左右開始於精神科就診，除原本認知發展遲緩外，
    其後逐漸發展出精神病症狀，如自語、自笑，以及被害與關
    係妄想，已符合「思覺失調症」臨床診斷，尚且，被告於國
    中時期屢遭家暴，而父母亦無適當之撫養功能，長年於安置
    機構（臺南、新北市及苗栗）對其生活、社會適應與人際應
    對，更不利其心性發展適當之應對行為、妥適處理個人欲求
    。就鑑定所見：被告智力功能確實符合中度智能障礙等級，
    就其溝通、獨立生活、社會參與及多重生活環境之表現評估
    ，亦有相符合之呈現，而明顯低於平常人之平均程度，此為
    長期持續之心智缺陷；被告又因罹患「思覺失調症」此精神
    障礙，加諸於自幼之心智缺陷，其知覺、理會及判斷作用，
    以及自由表達其意思之能力，更加持續受限。綜言之被告於
    犯罪行為時，其辨識其行為違法之能力，以及依其辨識而行
    為之能力均較平常人顯著減低等情，有聯合醫院110年3月9
    日北市醫松字第1103026382號函暨精神鑑定報告書在卷可稽
    （見本院卷一第279至284頁）。參以被告自93年迄今，於新
    光醫療財團法人新光吳火獅紀念醫院（下稱新光醫院）、國
    泰醫療財國法人汐止國泰綜合醫院（下稱汐止國泰醫院）、
    臺灣基督教長老教會馬偕醫療財團法人馬偕紀念醫院（下稱
    馬偕醫院）、陳俊升精神科診所、聯合醫院、為恭醫療財團
    法人為恭紀念醫院（下稱為恭醫院）、吳四維診所等醫院，
    因精神障礙或疾病就診，陸續診斷或鑑定為輕度智能障礙、
    精神分裂症、中度智能障礙、憂鬱性疾患、妄想型思覺失調
    症等情，有被告新光醫院、汐止國泰醫院、馬偕醫院、陳俊
    升精神科診所、聯合醫院、為恭醫院、吳四維診所病歷在卷
    可稽（本院卷二第9頁、第13至33頁、第37至51頁、第55至1
    23頁、第127至139頁、第145至191頁、第195至261頁、第26
    5至337頁）。被告於偵查時經檢察官訊問情形略為，問：如
    何上來臺北？答：（不語），問：有無其他犯罪紀錄？答：
    （搖頭），而可見其確實存有溝通表現低於平常人之程度情
    形。復審酌前揭鑑定報告由具精神醫學專業之鑑定機關依精
    神鑑定之流程，本於專業知識與臨床經驗綜合研判被告於案
    發當時之精神狀態所為之判斷；及依被告前揭病歷、鑑定報
    告所呈現之長期就診情事，被告當庭所為陳述及表現，堪信
    被告於本案行為時，因上開長期持續之心智缺陷及精神障礙
    ，致其辨識行為違法之能力及依辨識而行為之能力顯著降低
    等情，應堪認定，爰依刑法第19條第2項規定減輕其刑。
三、至被告辯護人固稱案發時被告已3天未服用藥物，致其控制
    行為之能力喪失，而有刑法第19條第1項規定之適用云云(見
    本院卷一第329頁)。惟本案被告致其辨識行為違法之能力及
    依辨識而行為之能力顯著降低，僅止於顯著減低之程度一節
    ，業經本院審酌卷內各項事證並敘明理由如上，鑑定機關亦
    認為，被告尚且對於自身行為有部分認識，了解其行為無法
    為他人所接受，尚未達不能認識其行為違法或欠缺依其辨識
    而行為之能力（見本院卷一第283頁）。再被告之智能障礙
    係一長期持續之心智缺陷，無從服藥治療，而其知覺思調症
    固需服用藥物控制，然鑑定機關於精神狀態檢查時，亦認為
    ：鑑定時釐清，被告涉案行為時，並非基於妄想、幻覺，當
    時亦未見躁症症狀或其他相類似之情形（見本院卷一第281
    頁），可徵被告於行為當時並無思覺失調症發作情形。復參
    酌被告於警詢、偵查中陳述：因無法控制自己的性慾，而挑
    選年輕弱女子下手；伊控制不了自己的性慾望，以往有性慾
    望會自慰解決，本案不會再犯，會以自慰解決性慾等語（見
    偵卷一第22頁、第76頁），更徵被告並非因未服用思覺失調
    症藥物，而為本案犯行。是其固有前開障礙，致其能力較一
    般人顯著降低，然並非全無控制能力。而辯護人所稱被告自
    行離去機構3日，未服用藥物遂致喪失控制能力云云，然均
    未有其他證據得佐前情，難認其主張可採。
四、辯護人固主張本案強制猥褻部分，法定刑過重，有情輕法重
    情形，而應依刑法第59條酌減其刑。惟審酌被告強制猥褻犯
    行因行為時有刑法第19條第2項情形，而得減輕其刑，並審
    酌被告犯行實非輕微，顯無客觀上引起一般同情之情狀，其
    主張並非可採。　　　
五、爰以行為人之責任為基礎，審酌被告年值青壯，因逞一己私
    慾，先預謀躲藏於女廁，再隨機挑選弱小女性下手，無視A
    女之意願而以強暴之方法為猥褻行為，致被害人身心受創，
    復又為阻止A女離去，下手傷害被害人之頭部造成傷勢，所
    生危害並非輕微，而應予懲戒。然念及被告並無前科，犯後
    均坦承犯行，其擬向A女道歉，並由安置機構代為給付和解
    金，然本案因A女未到庭而未能達成和解，彌補A女損害。並
    酌以其手段、所生危害、其中度智能障礙、罹有思覺失調症
    之智識程度，其自述之犯罪動機、家庭經濟狀況（見本院卷
    一第330頁），並斟酌被告目前安置於精神復健機構，已規
    則於精神科門診追蹤等一切情狀，分別量處如主文所示之刑
    ，並定其應執行之刑，及就被告所犯各罪所諭知之宣告刑及
    所定之應執行刑，均諭知易科罰金之折算標準。
肆、不予宣告緩刑之理由
　　辯護人固主張本案應予被告緩刑之宣告。經查，被告雖未曾
    因故意犯罪而受有期徒刑以上刑之宣告（見本院卷一第331
    頁），然審酌被告係以強暴手段對A女猥褻及下手傷害，並
    致A女受有身心傷害，其犯行並非輕微，業如前述，再本案
    因A女未到庭未表示意見，且被告與A女亦未達成和解，綜合
    上情，認被告犯行並無以暫不執行為適當之情形，爰不予宣
    告緩刑，併予敘明。
伍、不予宣告監護處分之理由　　　
　　經本院囑託聯合醫院就被告是否有再犯之虞，有無施以監護
    之必要，監護期間及內容等情為鑑定，其結論略以：被告確
    實受精神障礙以及心智缺陷之影響而致生犯行，亦有再犯之
    可能，建議被告應受持續之精神科治療。然而，被告目前已
    安置於精神復健機構（樂福康復之家），且已有規則之精神
    科門診追蹤，是否有必要另覓適當處所施以約束人身自由之
    監護處分，則有商榷之空間，再者，被告自國中後，屢次受
    安排安置，其主要照顧者與居住環境更迭，對被告之生活、
    社會適應與疾病照護未必妥適。倘若目前之治療與居住單位
    可受委託與監護看管，鑑定人認為，目前之安置與治療安排
    ，尚稱合宜，亦可避免造成被告重新適應不同環境與照護：
    若現有精神復健機構承接困難，建議被告可受3年之監護處
    分於適當處所等情，有該鑑定報告在卷可稽（見本院卷一第
    283至284頁）。是以本案經鑑定被告固有再犯之虞，然其現
    行之安置機構如可以使之規則就診，不使其照顧者、居住環
    境更迭，目前之安置及治療安排尚稱合宜。另本院函詢被告
    安置機構樂福康復之家，被告現況及擬居住之期間，其覆以
    ：被告於107年12月28日入住，家庭成員父親去處不詳、媽
    媽亦因輕度智能障礙借住他人家，兄妹皆有精神病徵於其他
    機構，所以被告需長住於該機構復健及安置，被告於本案後
    ，該機構加強醫院回診次數與諮商，被告穩定就醫，機構並
    加強周圍硬體圍籬及出入管理機制等情，有樂福康復之家11
    0年4月8日樂綜字第1100408001號函在卷可稽（見本院卷一
    第309頁）。斟酌被告現安置於機構內穩定就醫、諮詢，鑑
    定報告亦認目前安排尚稱合宜，如令入處所施以監護，變更
    居住環境及照護者，反可能不利其疾病照護，而認被告並無
    施以監護處分之必要。
據上論斷，應依刑事訴訟法第299條第1項前段，判決如主文。
本案經檢察官朱玓提起公訴，檢察官林婉儀到庭執行職務。
中   華    民    國   110    年    5      月    14    日
            刑事第十一庭  審判長 法  官  莊書雯
                                 法  官  吳玟儒
                                 法  官  曾育祺
上正本證明與原本無異。 
如不服本判決應於收受送達後20日內向本院提出上訴書狀，並應
敘述具體理由；其未敘述上訴理由者，應於上訴期間屆滿後20日
內向本院補提理由書（均須按他造當事人之人數附繕本）「切勿
逕送上級法院」。告訴人或被害人如對於本判決不服者，應具備
理由請求檢察官上訴，其上訴期間之計算係以檢察官收受判決正
本之日期為準。 
                                  書記官  李璁潁 
中   華    民    國   110    年    5      月    14    日